臺灣苗栗地方法院刑事判決　　　　　　　　　　　　　九十三年度訴字第四０三號
　　公　訴　人　臺灣苗栗地方法院檢察署檢察官
　　被　　　告　甲○○
右列被告因毒品危害防制條例案件，經檢察官提起公訴（九十三年度毒偵字第七二０
號、第八七一號、第八八八號），本院合議庭裁定後，以簡式審判程序判決如左：
    主  文
甲○○連續施用第一級毒品，處有期徒刑捌月；扣案之第一級毒品海洛因貳包合計淨
重零點捌肆公克（空包裝總重零點肆陸公克）沒收銷燬之，海洛因分裝器貳支沒收。
又連續施用第二級毒品，處有期徒刑肆月；扣案之第二級毒品安非他命壹包（含包裝
重壹點參公克）沒收銷燬之，安非他命玻璃球吸食器壹個沒收。應執行有期徒刑拾壹
月；扣案之第一級毒品海洛因貳包合計淨重零點捌肆公克（空包裝總重零點肆陸公克
）、第二級毒品安非他命壹包（含包裝重壹點參公克）均沒收銷燬之，海洛因分裝器
貳支、安非他命玻璃球吸食器壹個均沒收。
    事  實
一、甲○○曾於民國（下同）九十一年三月間，因一犯施用毒品案件，經本院裁定送
    觀察、勒戒後，因認無繼續施用毒品傾向，由台灣苗栗地方法院檢察署檢察官於
    九十一年四月二十九日以九十一年度毒偵字第八六號為不起訴處分確定。
二、甲○○猶不知悔改，於觀察、勒戒執行完畢後五年內，復基於施用第一級毒品海
    洛因之概括犯意，自九十三年三月間某日起，至同年八月五日晚上十一時許止，
    連續在台中縣大甲鎮某不詳之汽車旅館內，以將第一級毒品海洛因摻入香煙內點
    燃吸食其產生煙霧之方式，非法施用第一級毒品海洛因多次。復另基於施用第二
    級毒品安非他命之概括犯意，自九十三年三月間某日起，至同年八月六日凌晨某
    時許止，連續在台中縣不詳之汽車旅館內、中二高清水休息站等處，以將第二級
    毒品安非他命置於玻璃球內，下以火燒烤吸取其產生煙霧之方式，非法施用第二
    級毒品安非他命多次。嗣分別於左列時、地，為警查獲：
（一）內政部警政署國道公路警察局第七警察隊大甲分隊員警，於九十三年五月五日
      零時三十分許，在國道三號高速公路一六三公里南向車道，發現甲○○駕駛一
      部未懸掛車牌之自用小客車（原車號為Ｘ五─八七一一號），立即將甲○○攔
      下後，當場在該部自用小客車內查獲乘客羅建輝（由檢察官另案偵辦）所有之
      安非他命六小包（毛重二˙六公克）、注射針筒一支、電子秤一台等物，乃將
      甲○○及羅建輝二人帶回隊部採尿送驗，結果發現甲○○之尿液同時呈有甲基
      安非他命及鴉片陽性反應。
（二）苗栗縣警察局通霄分局刑事組員警，於九十三年六月十日下午二時二十分許，
      持本院核發之搜索票，前往苗栗縣通霄鎮○○里○鄰○○路三三四巷四十三號
      甲○○住處搜索時，甲○○雖然不在，然警方仍在甲○○之胞妹乙○○陪同下
      ，在甲○○房間內扣得海洛因分裝器二支。
（三）苗栗縣警察局通霄分局通霄派出所員警，於九十三年八月六日上午九時十五分
      許，在苗栗縣通霄鎮○○里○○路平元社區口前，發現甲○○駕駛一部車牌號
      碼ＬＨ─五九六五號自用小客車形跡可疑，立即將該車攔下盤查，發現甲○○
      正是台灣苗栗地方院檢察署檢察官命令拘提中之人犯，乃將甲○○予以逮捕，
      警方除在車內查獲甲○○所有之海洛因二包合計淨重０˙八四公克（空包裝總
      重０˙四六公克）、安非他命一包（含包裝重一˙三公克）及吸食安非他命所
      用之玻璃球一個外，並將甲○○帶回派出所採尿送驗，結果發現其尿液呈有甲
      基安非他命陽性反應。
三、案經內政部警政署國道公路警察局第七警察隊及苗栗縣警察局通霄分局分別報請
    台灣苗栗地方法院檢察署檢察官偵查起訴。
    理  由
一、右揭事實，業據被告甲○○向本院供認不諱，而其尿液第一次經警採集送請中山
    醫學大學藥物濫用檢測中心檢驗結果，確同時呈有安非他命及鴉片陽性反應，有
    內政部警政署國道公路警察局第七警察隊委託鑑驗尿液代號與姓名對照表、中山
    醫學大學藥物濫用檢測中心於九十三年五月十三日出具之檢驗報告各一紙在卷足
    憑（參見台灣苗栗地方法院檢察署九十三年度毒偵字第七二０號偵查卷第十七頁
    、第十八頁）；又警方第二次採集被告甲○○之尿液，送請中山醫學大學藥物濫
    用檢測中心檢驗結果，仍呈有甲基安非他命陽性反應，有苗栗縣警察局通霄分局
    九十三年查獲毒品案件犯嫌尿液檢體編號表、中山醫學大學藥物濫用檢測中心於
    九十三年九月十三日出具之檢驗報告各一紙在卷足憑（參見台灣苗栗地方法院檢
    察署九十三年度毒偵字第八八八號偵查卷第四十頁、第五十一頁）。另警方於事
    實欄二之（三）扣得之白色粉末二包，經送法務部調查局依化學呈色法、氣相層
    析質譜儀分析法檢驗結果，確含第一級毒品海洛因成分，合計淨重０˙八四公克
    （空包裝總重０˙四六公克），有該局九十三年九月十五日調科壹字第九九００
    ００九八四號鑑定通知書一紙在卷足參（參見台灣苗栗地方法院檢察署九十三年
    度毒偵字第八八八號偵查卷第五十五頁）。此外，復有被告甲○○所有於事實欄
    二之（三）所扣得之安非他命一包（含包裝重一˙三公克），及安非他命玻璃球
    吸食器一個，扣案足資佐證，是被告甲○○自白其有連續施用第一級毒品海洛因
    、第二級毒品安非他命之犯行，應堪信為真實。
二、被告甲○○又曾於九十一年三月間，因一犯施用毒品案件，經本院裁定送觀察、
    勒戒後，因認無繼續施用毒品傾向，由台灣苗栗地方法院檢察署檢察官於九十一
    年四月二十九日以九十一年度毒偵字第八六號為不起訴處分確定，有刑案資料查
    註紀錄表、台灣高等法院被告全國前案紀錄表等在卷足憑。事證明確，被告甲○
    ○於觀察、勒戒執行完畢後五年內，再犯施用毒品之犯行，洵堪認定。
三、核被告甲○○所為，係犯毒品危害防制條例第十條第一項施用第一級毒品罪、同
    條第二項施用第二級毒品罪。其非法持有海洛因、安非他命之低度行為，應分別
    為施用之高度行為所吸收，均不另論罪。被告甲○○先後多次施用第一級毒品海
    洛因、第二級毒品安非他命之行為，時間緊接，所犯罪名之構成要件相同，顯均
    係基於概括之犯意而為，應依連續犯之規定各論以一罪，並均依法加重其刑。被
    告甲○○所犯上開二罪，犯意各別，行為互殊，應分論併罰。爰審酌被告甲○○
    一再非法施用毒品，理應重罰，惟念其所犯僅戕害個人身心健康，及犯後能坦白
    承認等一切情狀，本院並參酌檢察官之具體求刑，分別量處被告甲○○如主文所
    示之刑，並定其應執行之刑，以資懲儆。
四、至扣案之海洛因二包合計淨重０˙八四公克（空包裝總重０˙四六公克），係第
    一級毒品，安非他命一包（含包裝重一˙三公克），則係第二級毒品，以上扣案
    物品均應依毒品危害防制條例第十八條第一項前段之規定，予以沒收銷燬之。又
    扣案之海洛因分裝器二支，係被告甲○○所有供其施用第一級毒品海洛因所用之
    物，另扣案之安非他命玻璃球吸食器一個，則係被告甲○○所有供其施用第二級
    毒品安非他命所用之物，以上扣案物品，均應依刑法第三十八條第一項第二款之
    規定，予以宣告沒收（至警方於事實欄二之（一）所扣得之物品，係案外人羅建
    輝所有，故本院自不另為沒收之諭知，附此敘明）。
據上論斷，應依刑事訴訟法第二百七十三條之一第一項、第二百九十九條第一項前段
，毒品危害防制條例第十條第一項、第二項、第十八條第一項前段，刑法第十一條、
第五十六條、第五十一條第五款、第三十八條第一項第二款，判決如主文。
本案經檢察官黃智勇到庭執行職務。
中　　　華　　　民　　　國　　　九十三　　　年　　十　　月　　二十九　　日
　　　　　　　　　　　　　　　　　　　　　臺灣苗栗地方法院刑事第二庭
                                                  法  官  柳  章  峰
右正本證明與原本無異。
如不服本判決，應於判決送達後十日內向本院提出上訴狀( 應附繕本 )。
                                                  書記官  歐  明  秀
中　　　華　　　民　　　國　　　九十三　　　年　　十　　月　　二十九　　日
毒品危害防制條例第十條
施用第一級毒品者，處六月以上五年以下有期徒刑。
施用第二級毒品者，處三年以下有期徒刑。
